Ogawa - 0.252 - 1.273
Esse aqui estamos gravando.

João - 4.612 - 65.669
Show. Beleza. Então, bom, a gente estava falando sobre pontos a pagar, pontos a receber. A gente também falou sobre cada um daqueles tópicos que estavam naquele link ali, que a gente pode também utilizar como inteligência artificial. Mas agora o que eu queria muito que a gente tivesse como claro aqui, bom, claro é forte, né? Se a gente tivesse pelo menos uma visão... Eu queria uma visão, aliás, desculpa, de todos nós aqui, cada um individual, começar pelo Michael, depois o Ogawa, depois o Gabriel, sobre o projeto até então, quais são os campos de preocupação, onde você enxerga o que você enxerga fácil, o que você enxerga que está difícil, explicar um pouco o que você entendeu também, enfim, um pouco mais geral para a gente só garantir que está todo mundo na mesma página. Pode começar, Michael? Posso. Eu vou até pedir... que nesse momento, pessoal, todos nós a gente mute, pra garantir que na transcrição, este momento vai ser um momento só do icon, depois só do local, depois do...

Maycon - 71.239 - 156.564
Tá bem mais claro pra mim o projeto. É muito input, regrinha que a gente vai ter que entender o que vai ser ligado com o que. o que realmente é necessário, a regra está no sistema, isso vai ser um ponto que a gente vai ter que prestar bastante atenção, e me preocupa um pouco o que eles querem estar muito distante do que eles precisam, e a gente vai focar no que eles precisam, então eu vejo causando algum atrito com você depois, João. sobre isso mas vamos deixar isso isso de lado é o fluxo de cadastro depois ou coloca o boleto cadastro acho bem bom tá claro não os campos vão ter no cadastro mas esse fluxo teu um lugar para eles verem histórico, acessar tudo com um monte de filtro, vai ser bom. Eu acho que é isso.

Ogawa - 156.579 - 265.259
Show. Eu vou ler depois da transcrição da primeira reunião, que eu não estava. Se precisar também eu assisto ela para pegar o entendimento certinho. Mas em relação ao projeto no geral, como eu comentei com o João e com o Gabriel no começo da semana, não lembro quando foi. Me preocupa um pouco a questão de a gente estar indo para o segundo mês já finalizado. A gente ainda não saiu meio que pouca coisa do papel. E daí uma questão que o Gabriel comentou, tipo, a gente avança no front, só que é um avanço meio falso, assim, dá uma falsa sensação de segurança, de que parece que está fazendo coisas, só que não está. Então ter esse comitê para a gente ter um entendimento melhor do projeto, eu acho que é ótimo, é essencial. Com relação ao projeto em si, o... A gente foi combinado que seria feito primeiro essa questão do back-office, do financeiro. Então, também me preocupa um pouquinho essa questão de, tá, em quanto tempo a gente vai finalizar esse financeiro pra gente conseguir fazer o resto do projeto. Mas, focando somente no financeiro, várias questões de fluxo de cadastro que a gente conversou aqui já ficou mais claro. Vai ter várias coisas que a gente vai precisar depois, olhando ali com o que... não olhei certinho. como que o Albus respondeu, mas olhando aqueles pontos ele vê se tem mais coisa que a gente vai precisar anotar talvez se tava pensando em anotar inclusive, se não hoje ou amanhã a gente fazer uma lista de lista literalmente, uma lista de perguntas, de bullet points, de tópicos pra gente abordar na reunião de segunda-feira mas assim, em comparação ao que tava na quinta-feira, o projeto tá muito mais tranquilo em comparação ao que estava na quinta-feira. Não estou 100% tranquilo ainda.

Gabriel - 265.26 - 424.385
Bom, eu concordo com o Gal, porque foi eu que falei da questão do front passar essa falsa sensação. Para mim é muito claro pegar como exemplo o Palheta, que o front estava pronto em janeiro e o projeto ainda não está pronto. Então a gente não pode ter isso como tranquilidade de ah não, mas a gente avançou. Nem um pouco, tá ligado? Mas, ao mesmo tempo, eu estou mais tranquilo com relação ao entendimento de projeto, principalmente essa questão que a gente conversou hoje. principalmente na primeira reunião, com relação aos CTEs e tudo mais, me trouxe um pouco mais de tranquilidade, porque eu estava com medo de a gente ter que entrar muito na parte logística para a parte financeira funcionar. E eu consigo ver algumas maneiras ali, nem que seja para que eles tenham um monte de gente que faz trabalho inútil, nem que seja de colocar alguém para só extrair os CTEs do sistema deles para jogar para o financeiro, para ter esse controle, mas fica muito mais claro para mim que tem saídas. Então eu estou muito mais tranquilo com relação a entendimento do projeto, principalmente da parte financeira, ainda tem todo o resto, mas principalmente esse primeiro módulo financeiro. Eu estou muito mais tranquilo de entendimento, mas ainda tem alguns pontos que a gente precisa de martelo batido esta semana, que senão vão travar muita gente para eu poder começar a ter isso, principalmente. Então, campos de quatro cadastros... a própria questão de infraestrutura, se vai ser uma infraestrutura para todos, se vai ser uma infraestrutura para cada setup, precisa ter isso claro, porque senão vai dar dor de cabeça depois, não consigo fazer API sem isso, é pedir para errar, fazer API sem essas informações, então ainda tem esses pontos para bater na tecla, mas eu acho que o passo mais importante era estar todo mundo na mesma página do projeto em si, e eu acho que agora a gente está. me traz um pouco mais de tranquilidade isso, porque era um pouco preocupante o João ter mais informações, aí eu tinha mais informações de algumas coisas, o Rogal de outras, o Michael estava muito para trás do entendimento do projeto, então acho que agora que está todo mundo na mesma página, o Rogal perdeu um pouco do começo, a Madu no final da reunião, mas pegando um doc e resumindo tudo dá para a gente ter uma clareza. Então acho que... É isso. Vamos sair desse sábado muito melhor do que a gente entrou ontem, do que a gente estava ontem. Então, me traz um pouco mais de tranquilidade para seguir o projeto daqui para frente.

João - 427.846 - 1266.432
Legal. Só um overview do que vocês falaram. É isso mesmo. A ideia é que hoje a gente tivesse que cometer para que a gente tivesse todo mundo na mesma página e se tivesse alguma coisa muito gritante, alguma dúvida muito fora, a gente já pudesse... ter isso já ou resolvido ou pelo menos já encaminhado. Mas vamos lá. Vou colocar aqui alguns pontos que eu tenho problema com o projeto em relação às minhas dúvidas e aí eu estou um pouco mais à frente de contato, então algumas das dúvidas podem ser que vocês não tenham ou às vezes eu também esteja muito a fundo na operação virtual, então a gente não vai precisar ter essas dúvidas como as ou as mais importantes. importantes. Primeiro de tudo, sobre o cadastro de fornecedores e cadastro de clientes. Eu enxergo que nós temos aqui um cadastro simples de banco de dados, ou seja, um cadastramento mesmo no sentido de ID de cliente, nome de cliente, razão social de cliente, enfim, criar o cliente e essa regra de negócios de cada cliente individual aqui. E como que isso é feito? hoje pelo sistema do comercial e que a gente vai puxar ou a gente vai integrar para o financeiro. Essa é uma dúvida que eu tenho. Então, na parte de cadastros é isso, de fornecedores e clientes, então do cadastro, próprio cadastro em si, quanto também o cadastro das regras de negócio. Sobre os inputs de cada um deles, eu acho que a gente tem que fazer isso no nível de GPC, pegar uma lista do que o GPC acha que faz sentido para cadastro de clientes e fornecedores e a gente... poder já trazer para eles uns inputs bem mais classificados. Sobre a relação de contas a pagar e custos fixos, para mim é super tranquilo, muito, muito tranquilo. Acho que é o mais tranquilo de todos. Sobre contas a receber, eu enxergo também essa dificuldade ou pelo menos essa falta de clareza para mim de como a gente vai integrar os CTS, como que a gente vai integrar também e quais são os gatilhos que eles que saem, o output da API deles, se tiver, ou no sistema deles, onde que a gente puxaria os dados que vão nos mostrar quais CTS que estão ou em rota ou já foram liquidados para que a gente possa talvez fazer um processo de ETL desses dados e depois trazer o nosso sistema classificado aqui como como por fornecedor ou enfim Obrigado. Eu enxergo também, e aí é uma outra circunstância, sobre a gente também ensiná-los. a utilizar uma inteligência artificial nesses processos. Então, aqui eu estou falando de, por exemplo, ter o chat que nós temos, mas talvez ter uma série de aulas ou uma série de ensinos para que eles possam, por exemplo, tirar um print, jogar lá e pedir o resumo, ou pedir a listagem, a transcrição, desculpa, dos IDs de cada CTS, ou, enfim, fazer um filtro mais automatizado para que a gente também não precise colocar tudo... como regra de negócios dentro do sistema, mas que eles possam ajudar a gente a fazer isso também. Nós temos que fazer integração de nota fiscal, e isso é uma coisa que eles tinham falado lá atrás também, a gente falou de usar uma API, eles falaram que está tudo certo, e o custo disso eles vão arcar também, então é 10, o mais automático possível, eles não se fecharam nada contra isso, mas me preocupa um pouco também essa questão da nota fiscal e a gente não enrolar muito para fazer, ou enrolar muito. para ver quais dados que a gente vai puxar, quando emitir, qual que é o gatilho de emissão. Então, como a gente está aprendendo a cada dia que passa em relação à nota fiscal. Outra dúvida, outro problema, outra falta de clareza que eu tenho é sobre a parte de integração de APIs de banco, para poder fazer todas as relações bancárias mesmo, de trazer talvez uma tabela com extrato, talvez trazer uma outra tabela com extrato. de saídas, extrato de entradas, isso é uma coisa que me preocupa um pouco, porque talvez eles utilizem um banco que não tenha uma API, e aí a gente talvez tenha que recorrer a um terceiro, como o Gabriel sugeriu numa outra reunião, coisa que ele já está fazendo lá no dele, eu não lembro o nome exato, mas depois o Gabriel pode falar, está ficando com a Salva aqui também. Enfim, mas a gente resolver essas circunstâncias aqui. Eu enxergo, gente... que a gente tem que ter uma redobrada atenção, e aí eu volto a falar de usar o GPT para isso, para quais são as categorias e afins, tipos, lançamentos, nomenclaturas, contas, enfim, que eles têm para a gente poder ter os inputs. Então, exemplo, serviços, como que eles chamam o serviço? Serviço fracionado, serviço toco, serviço não sei o quê, custo. Se é um custo variável, se é um custo fixo. Mas, além disso, tipos de custo fixo, tipos de custo variáveis, eu acho que a gente tem que ter isso muito forte com o próprio chat GPT também. Sobre a parte de solicitação de compras, foi o que a gente tinha falado. Para mim está muito tranquilo. A gente vai ter... Qualquer pessoa vai poder solicitar essa compra. Agora, como a gente só tem um financeiro no momento... Então, poxa, como que essas pessoas fariam essa solicitação? Teria alguma plataforma específica? Porque eu enxergo que quando tivermos o restante do sistema, eu acho que tem que ter uma forma fácil para que eles possam solicitar uma compra. Mas agora, como que faríamos? Isso não é tão claro. Mas está claro o fluxo. É criar, de ter uma solicitação por essa pessoa, qualquer pessoa da empresa, essa solicitação passa depois por um supervisor, esse supervisor tem que aprovar. É o supervisor da unidade de negócios. A unidade de negócios aprovando, passa para o financeiro aprovar, para ver se tem verba, se tem budget, se está no plano orçamentário. Depois disso, vai para o cara do compras fazer o orçamento com ao menos três fornecedores daquele produto. Depois disso, chega para aprovar o financeiro aprovando. A gente já pode partir para a compra. E os lançamentos, os inputs de cada fase dessas que eu falei. Porque eu acho que tem que ser o mais simples possível. Combinado a isso, na parte de solicitação de compras, também a aprovação não depender 100% do sistema. Mas que a gente possa fazer isso ou por WhatsApp ou por um aplicativo, mas que possa ser de uma forma fácil, fluida, e que não aconteça de ingressar nessa parte. Quanto a... Uma coisa que me preocupa um pouco é que quanto a fornecedores e clientes, eu enxergo que faz sentido nós salvarmos todos os documentos de cada um desses fornecedores, cada um desses clientes, cada um desses motoristas também, cada um dos colaboradores. Por exemplo, se for um boleto a pagar, que a gente salve aquele boleto, mais aquele comprovante, mais algo X. possa estar aí dentro, um recibo, uma documentação, enfim, na conta desse fornecedor, que possa depois ser achado. Me preocupa um pouco a questão de todos os fornecedores, todos os clientes, todos os motoristas, em relação ao peso disso, ao acúmulo do banco de dados. o quanto que pesaria isso no banco de dados e como que faríamos uma gestão para isso. Mas eu enxergo que faz muito sentido para poder ter histórico de cada conta com data, mas também no individual, né? Eu quero ver o motorista X, o quanto que foi gasto para ele, o que foi pago, né? Então, isso tem que estar bem organizado e bem dividido. Tenho um pouco de preocupação nisso. Mas eu acho que está bem claro quais são aqui os fluxos que a gente vai ter que... que falar para tudo isso. No final das contas, depois de tudo isso acontecer, nós temos aqui o DRE, que é o demonstrativo de resultado. E aqui é onde a gente tem que ter isso, tudo que aconteceu nesse entorno do sistema em uma planilha, uma possibilidade de importação ou em um BI. Eu acho que essa versão da planilha resolve, até porque talvez não teríamos tempo para fazer um BI relevante e não pensar em KPIs também. a gente tem a exportação em BI, ou em Excel, estou corrigindo aqui Excel, e que junto a isso nós também temos o inverso, digamos que o DRE vai ser o final. Qual é o começo? O plano de contas, onde o plano de contas vai ter que ser basicamente uma estrutura de tabelas, que eu enxergo, onde essas tabelas vão informar quais são as contas, ou quais são as previsões de desembolso de... custos, de pagamentos e afins do próximo ano. E que, em teoria, o DRE vai ter que bater com o plano de contas lá do início ou enfim, ter pelo menos o plano de contas ou a planilha orçamentária ou a gestão orçamentária, como fala, seja o guia e que no final a gente possa tirar a prova real com o DRE. Eu enxergo que é bem por aqui. Eu enxergo que se vocês estiverem salvando mesmo com transcrição... mata bastante disso. Gente, só para concluir, até porque eu acho que a gente não precisa se estender mais, o Galo se apontou muito bem, eu gostaria muito que a gente continuasse essa conversa amanhã à noite, antes da gente poder começar a semana, mas com mais listagem, só que eu gostaria também que eu, pelo menos amanhã, durante o dia, pudesse ter acesso à transcrição do JPC. Mas, eu preciso que a gente tenha uma clareza. E todos os pontos que a gente colocou aqui são importantes. O que todo mundo colocou. O que muita gente está com dúvida aqui é qual é o input no orçamento, qual é o input no contas a receber, quais inputs vão estar no contas a pagar, quais inputs vão estar nos fornecedores, quais inputs vão estar no cliente, quais inputs vão estar... Isso eu não gostaria de solicitar para eles. Não gostaria. Acho que é plausível que a gente peça confirmações. então a gente possa listar como assim, esses inputs fazem sentido, esses inputs não fazem sentido, para que eles confirmem. Eu enxergo que o que nós temos que fazer aqui é passar também uma confirmação de tudo que possa nos prejudicar. Por exemplo, se eles não tiverem um API, se tem ou se não tem API, pode prejudicar. Se os bancos que eles utilizam não tem APIs, pode prejudicar. Se tem algo que eles não falaram até agora, que é substancial, que eu vou publicar. Mas eu acredito que a gente vai enxergar isso depois, principalmente, da gente digerir e conversar amanhã sobre possíveis problemas do projeto. E a gente já bate nessa tecla. Mas eu me preocupo muito com essa relação lá na frente, como o Gabriel comentou, Sei lá, do... o Alex chegar para nós e falar assim, não, mas essa empresa aqui, ela vai usar o mesmo pouco de dados da outra empresa lá. E aí, porra, a gente vai ter que fazer um monte de atração para isso. Acho que do mais é isso. Qualquer outra coisa que a gente vai falar aqui, eu acho que a gente vai botar... Eu também não sei. É mais a gente estar colocando na prática mesmo, né? Ah, tá. Uma outra questão que me preocupa um pouco é a questão de permissão de toalhas. Eles lá têm hoje como selecionar exatamente lá, ó. Michael. Ele pode deletar, ele pode inserir, pode atualizar, ele pode dar um carry, mas ele não pode enviar para alguém. Não é isso exatamente, mas é um que eu me lembrei agora. Eles bateram muito nessa tecla, sobre querer que seja assim. Eu bati muito numa tecla contrária, de não ser assim. Eu quero ter a garantia entre nós aqui. que a gente só não avance muito com o desenvolvimento do back-end, principalmente, sem a clareza de que a gente não vai ter que voltar e fazer um retrabalho federal. para conseguir resolver o problema. Por exemplo, por isso que a gente está fazendo muito drop-down com listas e que eu enxergo que elas vão ser bem possíveis ali de serem usadas de várias formas diferentes. Esse usuário aqui pode olhar o extrato, ele pode olhar isso, olhar aquilo, mas não pode fazer X, não pode fazer Y. E a gente convencer eles de algumas coisas do tipo. Mas eu não estou com medo do projeto. A única questão que eu estou com medo é que a gente não esteja alinhado desde sempre e acabe fazendo coisas onde a gente não tem a garantia de que é aquilo mesmo, mas acaba fazendo coisas para dar a falsa sensação que vocês também comentaram de o front está avançando, então nós estamos avançando com o projeto e na verdade a gente está meio patinando. Então, mais é isso. Eu não acredito que tenha mais muitas coisas para a gente conversar. Alguém quer comentar alguma outra coisa? Não? É isso? Belezinha. Gente, amanhã às 19h daqui, 18h daí, ou às 21h30 daqui?

Ogawa - 1268.112 - 1269.377
Por mim, 19h chega bacana.

João - 1272.041 - 1279.909
Ótimo. Michael, você está mutado, mas eu acho que você falou ok, né?

Maycon - 1283.596 - 1300.931
Cara, eu não tenho certeza, João. Existe uma chance de eu ir testar amanhã. Amanhã? 30 minutos daqui. Sim, volta amanhã, com certeza. Só que eu não sei que horas. E eu também não tenho certeza se eu vou.

João - 1301.986 - 1363.173
Beleza. Então, olha, você tem de hoje até amanhã. Pra pegar essa transcrição e as transcrições anteriores, o tipo do projeto, o local, pode mandar lá o HTML. as planilhas lá, o XML, o WhatsApp, brinca com o GPT e veja os possíveis problemas. Talvez se você entrar num deep diving hoje, federal, em cima disso, realmente seja muito melhor do que amanhã você estar presente aqui. Entende o que eu quero dizer? Ajuda mais o projeto, a sua contribuição talvez seja até melhor. Mas, se você não tiver, não for pescar ou voltar antes, tem que se preparar. Se eu fosse você, eu faria o que eu falei agora. eu jogaria no GPT e faria o máximo de coisa, colocaria uma atenção em uma hora, uma hora e meia no flow aqui, ouvindo a musiquinha, ouvindo alguma coisa aí acima, pra que amanhã, mesmo que você chegue, talvez, cansado, você possa só desligar. Só desligar. É o que eu acho que faz bastante sentido.

Maycon - 1364.283 - 1365.501
Ok, vamos anotar aqui.

João - 1368.517 - 1371.83
Ele espera terminar de falar pra anotar o que ele tem que fazer, tá ligado?

Maycon - 1373.408 - 1375.626
Primeiro tem que entender tudo, mais ou menos.

João - 1377.638 - 1463.932
eu vou ter que dar tem que dar outro do igual a gente tem que dar para o assistente vai repetir basicamente Manu primeiro você vai pegar a transcrição é que depois você vai ler entender ... ... ... ... para garantir o entendimento dela. Depois dá um prompt lá, falando que é um especialista financeiro de empresas do lucro real, regras contábeis do lucro real aqui no Brasil, focado pela logística, também conhecimento em documentos, CTEs, que a gente possa também fazê-la entender tudo isso para você perguntar. como montar um projeto, possíveis problemas no projeto, como integrar esses dados numa situação onde tenha um outro sistema ligado como o deles, atual, e onde pode ser um furo, onde não pode, onde pode fazer com que a gente tenha mais perda de tempo no desenvolvimento do back-end. O problema é evidente,

Maycon - 1463.994 - 1469.31
não conseguiu acontecer nenhum. Entendi.

João - 1471.015 - 1472.056
Nossa melhor. Show.

Ogawa - 1472.337 - 1474.162
Eu vou pausar aqui já.